---
title: "Un modèle de **Rmarkdown**"
author: "DU Qiming"
date: "03 décembre 2017" 
output:
  html_document:
    fig_caption: yes
---


```{r cap_ref_functions, include=FALSE}
############################## configuration ############################## 
library(knitr)
## Get the name of this Rmd file
rmdFn <- knitr::current_input()  # filename of input document
## Read lines and close connection
rmdCon <- file(rmdFn, open = "r")
rmdLines <- readLines(rmdCon)
close(rmdCon)
## Pull out all occurences of at least one back tick, followed 
## by any number of characters, followed by fig$cap (all on one line)
figscap_idx <- grep("`+(.*)fig\\$cap", rmdLines)
rmdLines <- rmdLines[figscap_idx]
## Get rid of everything up until the start of the caption label
## This presumes the caption label is the first argument of fig$cap()
## E.g., fig.cap = fig$cap("my_label", ...)
rmdLinesSansPre <- sub("(.*)fig\\$cap(.*?)[\"']", "", rmdLines)
## Identify everything up until the first quote
match_data <- regexpr("(.*?)[\"']", rmdLinesSansPre)
## Reduce the length by one, because we're not interested in the final quote
attr(match_data, "match.length") <- attr(match_data, "match.length") - 1
## Extract
fig_labels <- regmatches(rmdLinesSansPre, match_data, invert=FALSE)
if (length(fig_labels) > 0) {
    ## Test for duplicates
    if (anyDuplicated(fig_labels) > 0) stop("Duplicate caption labels detected")
    ## Create a named list of Figure numbers
    ref <- as.list(1:length(fig_labels))
    names(ref) <- fig_labels
}

## A function for generating captions and cross-references
fig <- local({
  i <- 0
  list(
    cap=function(refName, text, col="darkred") {
      i <<- i + 1
      ref[[refName]] <<- i
      css_ctr <- "text-align:center; display:inline-block; width:100%;"
      cap_txt <- paste0("<span style=\"color:", col, "; ", css_ctr, "\">Figure ", i, ": ", text , "</span>")
      return(paste0(refName,'&',cap_txt))

    },
    
    ref=function(refName, checkRef=TRUE) {
    if (checkRef && !refName %in% names(ref)) stop(paste0("fig$ref() error: ", refName, " not found"))
        paste0("<A HREF=\"#fig", refName, "\">Figure ", ref[[refName]], "</A>")})})
## Replace default hook for processing plots & add figure anchor
knit_hooks$set(plot = function(x, options,
                             fig_scale_factor = "80%") {
  sty <- paste0(" style=\"text-align:center", ";\"")
  info = strsplit(options$fig.cap,'&')[[1]]
  refName = info[1]
  cap_txt = info[2]
  figanchor <- paste0("<a name=\"fig", refName, "\"></a>")
  paste('<figure', sty, '>', figanchor, '<img src="',
    opts_knit$get('base.url'), paste(x, collapse = '.'),
    '" width = ',fig_scale_factor, '><figcaption>', cap_txt, '</figcaption></figure>','<p></p>',
    sep = '')
})

############################## configuration ############################## 
```

## I : Bases de la mise en forme de texte Rmarkdown

### I.1 Les **md** qui sont valables dans **Rmd**

italique = *italique*

gras = **gras** = __gras__

italique gras = ***italique gras***

barré = ~~barré~~

### I.2 Quelques exemples sur $\LaTeX$

On écrit $X_1,\dots,X_n$ un échantillons i.i.d. de loi normale. C'est-à-dire,

$$
X_1 \sim \mathcal{N}(\mu, \sigma^2)
$$

avec $\mu\in \mathbb{R}$ et $\sigma \in \mathbb{R}_+^*$.

(Ref : [Latex syntax](https://en.wikibooks.org/wiki/LaTeX/Mathematics))



## II : Quelques remarques sur les plots

### II.1 : Changer la taille d'une figure 

Voici les deux exemples avec **fig.height** et **fig.width**
différents : Ils ne change pas la vraie taille d'une
figure. Par contre, ils changent la proportion de
longeur et largeur. **Attention !** Ce n'est plus valable
si on utilise un Rmarkdown normal sans la configuration
qu'on a fait. 


```{r, fig.height=3, fig.width=8 ,fig.cap=fig$cap("label_cos_wav", "la courbe de Cosinus (Discription)" ), echo = FALSE}

par(mar=c(2.5, 2.5, 0.5, 0.5)); plot(x=0:100*pi/50, y=cos(0:100*pi/50), cex=0.5, xlab="x", ylab="cos(x)")

```

```{r, fig.cap=fig$cap("cos_wav_alt", " la même courbe de forme différente"), echo = FALSE}
par(mar=c(2.5, 2.5, 0.5, 0.5)); plot(x=0:100*pi/50, y=cos(0:100*pi/50), cex=0.5, xlab="x", ylab="cos(x)")
```

### II.2 Matrice des figures

```{r,  fig.cap=fig$cap("hist", "une matrice de histogramme"), echo = FALSE}
# One figure in row 1 and two figures in row 2
layout(matrix(c(1,1,2,3), 2, 2, byrow = TRUE))
hist(rnorm(500), breaks=30)
hist(rexp(500), breaks=30)
hist(runif(500), breaks=30)
```

### II.3 Un exemple sur **legend()**

```{r, fig.cap=fig$cap("legend", "un exemple sur legend() "), echo = TRUE}

X = seq(-10,10,by = 0.1)
n = length(X)
sigma = 4

epsilon = rnorm(n,0,sigma)

f = function(x){
  return(0.02*x^3 + 0.5*x^2 + 5*sin(x))
}

Y = f(X) + epsilon

######################################################################

X_expanded = cbind(X,X^2)
model = lm(Y~X_expanded)
Y_predict = predict(model,data.frame(X))

######################################################################

plot(X, f(X), type = 'l', lwd = 2, main = 'Exemple de legend()', xlab = 'X', ylab = 'Y',col = 'darkred')
points(X, Y, type = 'b', lwd = 1, col = 'grey', pch = 1, lty = 2)
lines(X, Y_predict, lwd = 2)
legend('topleft', c('fonction à estimer','observations','estimation'), col = c('darkred','grey',1), lwd = c(2,1,2), pch = c(-1,1,-1), lty = c(1,2,1))
grid()
```

## III. Cross References

Pour les commentaires, on peut utiliser `r fig$ref("label_cos_wav")` pour faire la référence.

([more details](https://github.com/ajlyons/autonumfigs))

## IV. Moyen de l'usage  

On peut copier coller directement ce fichier dans **Rstudio**, tous les packages nécéssaires seront installés automatiquement par 
**Rstudio**.

Sinon, il faut installer [**pandoc**](https://pandoc.org/) et le package **rmarkdown** de **R**.

```
# Ubuntu
sudo apt install pandoc
```


Pour compiler, il faut juste taper

```
library(rmarkdown)
render('Rmd_template.Rmd')

```

dans **R**.

